th: สุขภาพและความงาม > ผลิตภัณฑ์ดูแลส่วนบุคคล > อุปกรณ์เกี่ยวกับสุขอนามัยของผู้หญิง: ผลิตภัณฑ์ขจัดกลิ่นสำหรับสตรี; น้ำยาล้างจุดซ่อนเร้นสำหรับสตรี; เฟมินิน อินทิเมท วอช; ครีมและออยล์ทาบริเวณอวัยวะเพศหญิง; ผ้าอนามัยและแผ่นอนามัย; ผ้าเช็ดสำหรับสตรี; ถ้วยอนามัย; จานรองรับประจำเดือน; ผ้าอนามัยแบบสอด
cs: Zdraví a krása > Osobní péče > Dámské toaletní potřeby: Dámské deodoranty; Vaginální sprchy; Dámská intimní hygiena; Intimní hydratační přípravky a oleje; Dámské hygienické vložky; Intimní ubrousky; Menstruační kalíšky; Menstruační disky; Tampóny
pl: Zdrowie i uroda > Higiena osobista > Środki do higieny intymnej dla kobiet: Dezodoranty dla kobiet; Irygator do miejsc intymnych dla kobiet; Płyn do higieny intymnej dla kobiet; Nawilżacze i olejki do higieny intymnej; Podpaski i wkładki higieniczne; Chusteczki do higieny intymnej; Kubeczki menstruacyjne; Dyski menstruacyjne; Tampony
ru: Красота и здоровье > Личная гигиена и уход за собой > Женская гигиена: Женские дезодоранты; Спринцовки для женской гигиены; Женское мыло для интимной гигиены; Интимные увлажняющие средства и масла; Женские гигиенические прокладки; Интимные салфетки; Менструальные чаши; Менструальные диски; Тампоны
ja: 美容・健康 > 衛生日用品 > 生理用品: 女性用デオドラント; 膣洗浄; フェミニンインデリケートゾーンウォッシュ; デリケートゾーン保湿剤・オイル; ナプキン; デリケートゾーン用ウェットシート; 月経カップ; 月経ディスク; タンポン
nl: Gezondheid en persoonlijke verzorging > Persoonlijke verzorging > Menstruatieproducten: Menstruatiedeodorants; Menstruatiedouches; Vrouwelijke intieme hygiëne; Vrouwelijke hydraterende crèmes en oliën; Maandverband; Vrouwelijke doekjes; Menstruatiecups; Menstruatie schijfjes; Tampons
sk-SK: Zdravie a krása > Osobná starostlivosť > Dámske hygienické potreby: Dámske deodoranty; Dámske sprchovacie gély; Dámske intímne umývanie; Dámske zvlhčovače a oleje; Dámske hygienické a intímne vložky; Dámske utierky; Menštruačné kalíšky; Menštruačné disky; Tampóny
lt-LT: Sveikata ir grožis > Asmeninė priežiūra > Moteriškos higienos priemonės: Moteriški dezodorantai; Makšties plovimo įtaisai; Intymios higienos prausiklis moterims; Moteriški drėkikliai ir aliejai; Moteriški įklotai ir apsauginės priemonės; Moteriškos servetėlės; Menstruacinės taurelės; Menstruacijų diskai; Tamponai
vi: Sức khỏe và sắc đẹp > Sản phẩm chăm sóc cá nhân > Sản phẩm vệ sinh phụ nữ: Lăn khử mùi cho phụ nữ; Dung dịch vệ sinh phụ nữ; Vệ sinh vùng kín phụ nữ; Kem dưỡng ẩm và dầu vùng kín phụ nữ; Băng và bỉm vệ sinh phụ nữ; Khăn vệ sinh phụ nữ; Cốc kinh nguyệt; Đĩa thấm kinh nguyệt; Băng vệ sinh dạng que tampon
pt-PT: Saúde e beleza > Cuidado pessoal > Artigos sanitários femininos: Desodorizantes femininos; Duches femininos; Produto para lavagem íntima feminina; Hidratantes e óleos femininos; Compressas e protetores femininos; Toalhitas femininas; Copos menstruais; Discos menstruais; Tampões
de: Gesundheit & Schönheit > Körperpflege > Damenhygieneartikel: Intim-Deodorants; Intim-Waschlotionen; Intimwaschlotion für Damen; Intimpflegecremes & -öle; Slipeinlagen & Binden; Intimtücher; Menstruationstassen; Menstruationsscheiben; Tampons
zh-TW: 保健與美容 > 個人保養 > 女性衛生用品: 女性私密部位除味與保養; 女性私密部位清潔液; 女性私密處洗潔劑; 女性保濕及油品; 衛生棉; 女性私密擦巾; 月亮杯; 月經杯盤; 衛生棉條
hr-HR: Zdravlje i ljepota > Osobna njega > Ženska higijena: Ženski dezodoransi; Sredstva za ispiranje ženskog intimnog područja; Proizvod za žensku intimnu higijenu; Intimna hidratantna sredstva i ulja; Ženski ulošci i zaštita; Intimne vlažne maramice; Menstrualne čašice; Menstrualni diskovi; Tamponi
ko: 건강/미용 > 개인 미용/위생 용품 > 여성 위생 용품: 여성용 데오도란트; 질세정제; 여성 청결제; 여성 보습제 및 오일; 여성용 패드; 여성 물티슈; 생리컵; 생리 디스크; 탐폰
sv: Skönhet och hälsa > Personlig vård > Kvinnlig intimhygien: Intimdeodoranter; Intimduschar; Intimtvål för kvinnor; Fuktighetskrämer och oljor för kvinnor; Bindor och trosskydd; Våtservetter för kvinnor; Menskoppar; Menstruationsskivor; Tamponger
hu: Egészség és szépség > Személyes gondoskodás > Női egészségügyi kellékek: Női dezodorok; Női intim öblítők; Női intim lemosó; Női hidratálók és olajok; Női betétek és protektorok; Intim törlőkendők; Menstruációs csészék; Menstruációs korongok; Tamponok
bg-BG: Здраве и красота > Лична грижа > Дамски санитарни консумативи: Женски дезодоранти; Женски душове; Измивни продукти за интимна хигиена; Интимни хидратанти и масла; Дамски превръзки и протектори; Интимни кърпички; Менструални чашки; Менструални дискове; Тампони
it: Salute e bellezza > Cura della persona > Accessori sanitari femminili: Deodoranti femminili; Prodotti per docce femminili; Detergente intimo femminile; Idratanti e oli femminili; Assorbenti e proteggi slip; Salviettine intime; Coppe mestruali; Dischi mestruali; Tamponi
en: Health & Beauty > Personal Care > Feminine Sanitary Supplies: Feminine Deodorants; Feminine Douches; Feminine Intimate Wash; Feminine Moisturizers & Oils; Feminine Pads & Protectors; Feminine Wipes; Menstrual Cups; Menstrual Discs; Tampons
el: Υγεία & ομορφιά > Προσωπική φροντίδα > Γυναικεία είδη υγιεινής: Γυναικεία Αποσμητικά; Γυναικείες πλύσεις; Γυναικείο καθαριστικό εσωτερικής υγιεινής; Ενυδατικά για την ευαίσθητη περιοχή; Γυναικείες σερβιέτες & προστατευτικά; Μαντηλάκια για την ευαίσθητη περιοχή; Κυπελοειδή διαφράγματα για διακοπή ροής κατά την εμμηνόρροια; Δίσκοι περιόδου; Ταμπόν
zh-CN: 保健/美容/卫生/护理 > 个人护理 > 女性卫生用品: 女性除臭剂; 女性冲洗器; 女性私密护理液; 女性私处保湿剂/保湿油; 卫生巾; 女性湿巾; 月经杯; 月经盘; 卫生棉条
pt-BR: Saúde e beleza > Cuidados pessoais > Suprimentos para a higiene feminina: Desodorantes femininos; Duchas femininas; Sabonete íntimo feminino; Hidratantes e óleos femininos; Absorventes e protetores femininos; Lenços íntimos femininos; Coletores menstruais; Discos menstruais; Tampões
es: Salud y belleza > Cuidado personal > Productos sanitarios femeninos: Desodorantes para mujer; Lavados vaginales; Lavado íntimo femenino; Humectantes y aceites femeninos; Compresas y protectores femeninos; Toallitas femeninas; Copas menstruales; Discos menstruales; Tampones
nb: Skjønnhet og helse > Personlig pleie > Sanitærutstyr for kvinner: Deodorant for kvinner; Vaginaldusjer; Feminin intimvask; Intimfuktighetskremer og -oljer; Sanitetsbind og truseinnlegg; Feminine servietter; Menskopper; Menstruasjonsskiver; Tamponger
fr: Santé et beauté > Hygiène personnelle > Produits d’hygiène féminine: Déodorants intimes; Douches vaginales; Gel intime féminin; Hydratants et huiles intimes; Serviettes hygiéniques et protège-slips; Lingettes intimes; Coupes menstruelles; Disques menstruels; Tampons
tr: Sağlık ve Güzellik > Kişisel Bakım > Kadın Hijyen Ürünleri: Kadın Deodorantları; Kadın Duşları; Kadınlar İçin Genital Bölge Temizleyici; Feminen Nemlendirici ve Yağlar; Kadın Pedleri; Feminen Mendiller; Menstrüasyon Kabı; Adet Diskleri; Tamponlar
sl-SI: Zdravje in lepota > Osebna nega > Ženski higienski pripomočki: Deodoranti za ženske; Intimna mila za ženske; Izdelki za žensko intimno nego; Vlažilci in olja za intimno nego; Ženski vložki in ščitniki perila; Intimni robčki; Menstrualne skodelice; Menstrualni diski; Tamponi
ro-RO: Sănătate și frumusețe > Îngrijire personală > Produse de igienă feminină: Deodorante pentru femei; Dușuri intime pentru femei; Geluri pentru igiena intimă feminină; Hidratante și uleiuri pentru igiena intimă; Absorbante și protecții pentru femei; Șervețele pentru igiena feminină; Cupe menstruale; Discuri menstruale; Tampoane
da: Sundhed og skønhed > Personlig pleje > Hygiejneartikler til kvinder: Deodoranter til kvinder; Douche og vask til kvinder; Feminin intimvask; Feminine fugtighedscremer og olier; Hygiejnebind; Feminine servietter; Menstruationskopper; Menstruationsskiver; Tamponer
fi: Terveys ja kauneus > Henkilökohtainen hygienia > Kuukautissuojat: Intiimialueen deodorantti; Intiimialueen suihkut; Naisten intiimisaippua; Naisten intiimikosteusvoide ja -öljy; Kuukautisiteet ja -suojat; Naisten intiimipyyhe; Kuukautiskupit; Kuukautiskiekko; Tamponit